

PERFIL

Poseo experiencia en entrenamiento y readaptación enfocado a la salud y rendimiento, iniciación deportiva y gestión.

Gran vocación por la educación y el entrenamiento. Especializado en entrenamiento enfocado a la salud en población general y específica.

CONTACTO

Teléfono:

622 766 965

Lugar de residencia:

Navarra

Correo electrónico:

cristiancafyd@gmail.com

Perfil profesional:

@cristiangalvan.efd

APTITUDES

- Habilidades comunicativas
- Gestión del tiempo
- Capacidad de trabajo en equipo
- Resolución de conflictos

INFORMACIÓN DE INTERÉS

- Permiso de conducción
 (B) y vehículo propio.
- Nivel B2 inglés. (certificado)
- Incorporación inmediata

CRISTIAN GALVÁN TORRES

EDUCADOR FÍSICO-DEPORTIVO COLEF N.º 67556

FORMACIÓN ACADÉMICA

MÁSTER UNIVERSITARIO EN PROFESORADO DE EDUCACIÓN SECUNDARIA OBLIGATORIA (2022) Universidad de Cádiz /Cádiz.

• Especialidad Educación Física.

GRADO EN CIENCIAS DE LA ACTIVIDAD FÍSICA Y DEL DEPORTE (2021) Universidad de Cádiz /Cádiz.

• Mención en Actividad física y salud.

EXPERIENCIA PROFESIONAL

ENTRENADOR Y READAPTADOR (2021-2022) Return to Sport Clinic /Medina-Sidonia (Cádiz).

- Funciones:
 - Gestionar y llevar a cabo sesiones de entrenamiento y readaptación enfocado a la salud y rendimiento.
 - Coordinación con distintos profesionales.

VOLUNTARIO ANFAS (2021) / ANFAS Tafalla / Tafalla.

- Funciones:
 - **Apoyar** y **dinamizar** los programas de verano con personas con discapacidad intelectual, o del desarrollo.

COORDINADOR CANTERA CÁDIZ CLUB DE FÚTBOL (2019 - 2022) Cádiz Club de Fútbol / Cádiz.

- Funciones:
 - Coordinar el área de multideporte y rendimiento.

ENTRENADOR PERSONAL (2019-2020) Clínica Fisio-Herakles / Cádiz.

- Funciones:
 - **Programar y desarrollar** sesiones de entrenamiento personal enfocado a la salud.

ANIMADOR FÍSICO-DEPORTIVO Y RECREATIVO (2019) Hotel Barrosa Garden **** / Chiclana de la Frontera (Cádiz).

- Funciones:
 - **Dinamizar** y **Ilevar a cabo** diversas actividades deportivas y de ocio.